Teléfono: 995576584 E-mail: mvaq008@gmail.com

## MIGUEL VIDAL ALVAREZ QUISPE

Analista de Infraestructura IT con más de 10 años en el mercado laboral, 5 de ellos como administrador de plataformas Windows y Linux on-premise. Trabajando más de 2 años en la Nube de Azure, con conocimientos en AWS. Gran actitud de servicio, colaboración, deseos de superación y aprendizaje constante. Tolerancia a la presión y manejo de diversos clientes. Con estudios de inglés a nivel básico. Me gusta compartir lo que aprendo.

### **EXPERIENCIA LABORAL**

Agosto 2023 – Actualidad Métrica Andina

Cliente: KYNDRYL

**Proyecto:** Banco de Crédito del Perú **Actividad:** Especialista Microsoft

- Crear y Eliminar de Máquinas virtuales en VMWARE 7 en ambientes de Producción,
  Certificación y Desarrollo.
- Aplicar Línea Base definida por la organización.
- Parchar Servidores.

Resolver incidentes de Nivel 2 en el equipo de Operaciones.

Febrero 2022 – agosto 2023 Zoluxiones BPO

Actividad: Analista de Infraestructura IT

Cliente: SCOTIABANK CANADA – GLOBAL PLATFORM ENGINEERING

- Pertenecí al equipo de soluciones GLOBALES de Ingeniería.
- Resolví incidentes en la Plataforma de Office 365. (Microsoft Teams, SharePoint, Projecty Visio)
- Administré la cola de Requerimiento e Incidentes del equipo como manager en la Plataforma de SERVICE NOW
- Administré cuentas, grupos roles en los entornos de: PRODUCCION, UAT E IST.
- Ejecuté tareas en la Plataforma de Infraestructura Microsoft: Azure AD, AD Local, Exchange Online y Exchange Local.
- Resolví problemas a nivel técnico de Outlook, Exchange y Microsoft Teams.
- Atendí a usuarios finales a través de la Plataforma de Service-Now y Microsoft Teams para los países de: Canadá, Estados Unidos, México, Colombia, Chile y Perú.
- Brindé soporte Level 3 en el equipo de Office 365 en el equipo de Servicios Tecnológicos Globales en ScotiaBank.

**Logro 1:** Gestioné el Rebranding del departamento por el cambio de funciones de soporte Regional a un Global. Realicé plan de trabajo, tomé los requerimientos para los cambios de los lideres de las torres. Coordiné los cambios con los equipos de soporte involucrados.

**Logro 2:** Realicé capacitaciones a los nuevos integrantes del equipo de trabajo en relación con las plataformas de Microsoft 365.

### Octubre 2020 – diciembre 2021 Ctic Services

### Actividad: Agente Remoto

- Encargado de administrar el área de Tecnologías de la información de 6 MYPES (Reactivos para análisis, Ergon Perú, RL Ingenieros Perú, IVC contratistas, DoIT Internacional y Consejo Empresarial Colombiano).
- Ejecuté TASK y solucioné INCIDENTES en servidores y equipos de Red
- Administré de servidores en plataformas VMWare, On-Premise y Cloud (NovaCloud).
- Gestioné y coordinación de mejoras aplicando ITIL en cada cliente.
- Administré de plataformas de correo (Cpanel, Office 365 y G-Suite)
- Administré de Firewal Fortigate 90D
- Administré de plataforma de monitoreo como ZABBIX.
- Coordiné con el equipo de monitoreo de alertas 247.
- Administración de equipos con PLATAFORMA COMODO con más de 500 equipos finales.

### Septiembre 2019 – Octubre 2020 AirOnGroup

# Actividad: Ingeniero de Soporte de TI

- Gestión de proyectos en el área de Ingeniería de TI y Operaciones para la empresa MEDIA NETWORK LATIN AMERICA SAC como NIVEL 2.
- Creación de procedimientos para mitigar alertas, migración de equipos (Red y Servidores) y participación en la renovación tecnológica de los equipos de TI.
- Administración de plataformas en Linux y Windows de los servicios que brinda la empresa MNLA.
- Participación en las ventanas de trabajo aplicando mejoras o actualizaciones en los servicios.
- Administración de equipos Switch CISCO y Fabric-Connect
- Administración de Equipos F5 para el balanceo de carga de servicios Web.
- Administración de equipo Nexus 5K y Nexus 2K de Cisco.
- Coordinación constante con el equipo de monitoreo 247 ante las actividades programadas en los turnos de madrugadas.
- Resolución de TASK con la herramienta JIRA, ServiceNow.

\_

# Junio 2018 – Agosto 2019 **EVERIS PERU**

#### PROYECTO DATA CENTER TELEFONICA DEL PERU

Actividad: Infrastructure System Technician.

- Atención de requerimientos y tareas programadas en horarios 24x7 a más de 30 Clientes que tenía Telefónica del Perú en su Data Center.
- Administración de servidores Windows (2003-2008-2012-2016).
- Administración de servidores Linux (RedHat 5/6/7- CentOS 6/7)
- Implementación de servidores en plataformas de Virtualización (VMWARE OpenCloud). Solución de incidencias.
- Alta de BackUps con la herramienta de Symantec NetBackup 7 en los servidores Windows.
- Apoyo en la migración de servidores Windows al datacenter de Telefónica del Perú.
- Resolución de TASK con la herramienta REMEDY

**Logros:** Implementación de un servidor de alertas temprana en software Libre para monitorear túneles VPN de la plataforma de Comercio Electrónico de la empresa VISANET PERU.

### Junio 2017 – Febrero 2018

#### **CENTRO VACACIONAL DE HUAMPANI**

## Gerencia de Tecnología de la Información

Actividad: Soporte técnico en Redes.

- Implementación de servicio de internet Inalámbrico/alámbrico de acuerdo a los proyectos de la Unidad de Tecnología de la Información y Comunicación.
- Configuración de equipos Teléfonos Voz IP en el Servicio Asterisk.
- Configuración e implementación de Switchs (Hewlett-Packard) para interconexión de las áreas. Brindé soporte técnico remota o presencial a los usuarios del CVH.

**Logros:** Implementación una solución con Software libre (Nagios® Core™ Version 4.3.4) para el Monitoreo de 250 equipos de red.

Enero 2016 – Junio 2017

#### PLATINO247

## **Outsourcing a MEDIA NETWORK LATIN AMERICA SAC**

Actividad: Administrador de plataformas

Implementación de soluciones Open Source (DNS, File Server, Correo, FTP y monitoreo). Encargado de administrar:

- Plataforma Servidores con SO Windows y Linux (Red Hat 5/6/7) 24x7.
- Solución Nagios (Monitoreo de Servidores).
- Solución Zabbix (Monitoreo de Switchs Cisco y Servidores Linux/Windows)
- Equipos de la red interna y enlaces a provincias (Switch y Routers CISCO).

**Logro**: Implementación de sistema de Monitoreo (Zabbix 3.2), este proyecto consistía en notificar las alertas de recursos y eventos críticos de los equipos de red (Switch CISCO, Servidores Linux/Windows) a el área de TI de Media Network en la sede Lurín.

Agosto 2015 – Noviembre 2015

### **SOAPROS**

### Implementación de soluciones

Actividad: Especialista Linux

Creación de ambientes productivos y no productivos con software libre para el proyecto del cliente SUNAT

Encargado de la implementación de:

Herramienta CCM HP Xstream en ambientes de producción.

- Clúster de Command Center de la herramienta HP Xstream.
- Clúster DB2 v10.5 en Red Hat 6.6.

Pruebas de estrés mediante el software JMeter 2.3.

Enero 2015 – Julio 2015

## **MUNICIPALIDAD DISTRITAL DE MIRAFLORES**

### Gerencia de Tecnologías de la información.

Actividad: Analista de Redes y Soporte Técnico

Administración, actualización de los servidores Windows y Linux tanto físicos como virtualizados (DHCP, FileServer, Active Directory, etc).

Encargado de administrar:

- Correo Corporativo (Google G Suite Empresarial).
- Servidor de inventario de equipos con OcsInventory
- Equipos de red: Router, Switch, AP (Juniper, CISCO, DLink, 3com).
- Saldos telefónicos.

Realizar Backups en Servidor AS400 en cintas LTO 04.

Diagnóstico y reparación de equipos de cómputo.

**Logros:** Mantener el correcto funcionamiento de la Red Local y Red inalámbrica en los parques de Miraflores.

## FORMACIÓN ACADÉMICA

Formación Técnica:

**TECSUP** 

Egresado en Redes y Comunicaciones de Datos (2009-2012)

# CONGRESOS, SEMINARIOS Y CURSOS DE ACTUALIZACIÓN

**UNIRED Soluciones Corporativas (Brasil)** 

Herramienta de Monitoreo Zabbix 3.0 (San Isidro, Lima. Diciembre 2016)

Telefónica del Perú

Curso: Microsoft Azure AZ-900 Fundamentals, 24 Horas (Febrero 2020)

InGenio Learning (Perú)

Curso: Scrum Master, 32 Horas (Online – Junio 2021)

Microsoft WorkShop

Office 365 Exchange Online: Troubleshooting Completado: July 11-12, 2022

Office 365 Exchange Online: Administration and Configuration Completado: 19-Aug-2022

**NETZUN** 

Curso: SQL para principiantes. Completado: Abril 2023 Curso: Power BI básico – Avanzado Completado: Mayo 2023

**LINKEDIN** 

Curso: Fundamentos de ITIL. Octubre 2023

**PLATZI** 

Curso: GitHub Enero 2024

## **CERTIFICACIONES**

Microsoft Certified: Azure Fundamentals – Completado en Diciembre del 2022

https://www.credly.com/users/miguel-vidal-alvarez-quispe/

## IDIOMAS

Inglés:

Hablado: Básico Escrito: Básico Lectura: Básico

Asociación Cultural Peruano Británica, Básico 11.

2009 - 2012

LinkedIn:

https://www.linkedin.com/in/mvaq008/

GitHub

https://github.com/mvaq008/CurriculumMiguelAlvarezQuispe